臺灣高等法院民事裁定　　　　　　　　　96年度抗字第1873號
抗　告　人　甲○○
　　　　　　乙○○
　　　　　　丙○○
　　　　　　　　　　　　戶）
抗告人因與慶豐商業銀行股份有限公司間假扣押事件，對於中華
民國96年9月7日臺灣臺北地方法院96年度裁全字第11302號裁定
提起抗告，本院裁定如下：
    主  文
抗告駁回。
抗告訴訟費用由抗告人連帶負擔。
    理  由
一、相對人聲請意旨略以：抗告人甲○○於民國（下同）95 年1
    月17日邀同抗告人乙○○及丙○○為連帶保證人，向相對人
    借款新台幣（下同）100萬元，因甲○○於相對人另有現金
    卡債務逾期未清償，且其申貸前開借款所創立之晨旭有限公
    司已於96年8月9日變更負責人，依前開貸款契約第9條及個
    別商議條款之約定，系爭借款債務視為全部到期。抗告人並
    曾簽立切結書承諾若變更事業登記負責人，系爭借款債務視
    同到期。系爭借款尚有75萬3311元尚未清償，抗告人自應連
    帶清償前開借款本息，相對人已於96年8月30日寄發催告函
    通知抗告人協商還款事宜，惟抗告人均無回應，相對人於96
    年9月29日再次寄發存證信函予抗告人主張系爭借款債務全
    部到期，請求抗告人負連帶清償之責，抗告人仍置之不理，
    寄予朱瑞延之存證信函尚因查無其人而被退回，足見抗告人
    已無還款誠意，顯有惡意拖延還款之情，甚有逃匿無蹤之可
    能，自有日後不能強制執行或甚難執行之虞，願供擔保已補
    釋明之不足，爰聲請就抗告人財產在60萬元之範圍內為假扣
    押等語。
二、抗告人辯稱：抗告人朱瑞延之連帶保證人即抗告人丙○○仍
    按月代朱瑞延繳納系爭借款利息，相對人稱抗告人欠息並寄
    發催告函係相對人內部行政作業疏失。又因抗告人未欠息，
    始就催告函置之不理，相對人本此聲請假扣押，實屬不合，
    爰提起抗告請求廢棄原裁定等語。
三、按債權人就金錢請求或得易為金錢請求之請求，欲保全強制
    執行者，得聲請假扣押；假扣押非有日後不能強制執行或甚
    難執行之虞者，不得為之；請求及假扣押之原因應釋明之。
    前項釋明如有不足，而債權人陳明願供擔保或法院認為適當
    者，法院得定相當之擔保，命供擔保後為假扣押，92年月7
    日總統令修正公布之民事訴訟法第522條第1項、第523條第1
    項及第526條第1項、第2項分別定有明文。依上開規定，債
    權人聲請假扣押，應就其請求及假扣押之原因加以釋明。該
    項釋明如有不足，而債權人陳明願供擔保或法院認為適當者
    ，法院得定相當之擔保，命供擔保後為假扣押。
四、經查相對人主張：抗告人甲○○曾邀同抗告人乙○○及丙○
    ○為連帶保證人向相對人借款100萬元，因甲○○於相對人
    另有現金卡債務逾期未清償，且其申貸前開借款所創立之晨
    旭有限公司已於96年8月9日變更負責人，依貸款契約第9條
    及個別商議條款之約定，系爭借款債務視為全部到期，抗告
    人並曾簽立切結書承諾若變更事業登記負責人，系爭借款債
    務視同到期，系爭借款尚有75萬3311元尚未清償，抗告人自
    應連帶清償前開借款本息，相對人已於96年8月30日寄發催
    告函通知抗告人協商還款事宜，並於96年9月29日再次寄發
    存證信函予抗告人主張系爭借款債務全部到期請求抗告人負
    連帶清償之責，抗告人均置之不理，寄予朱瑞延之存證信函
    尚因查無其人而被退回，足見抗告人有拖延還款情事，日後
    不能強制執行或甚難執行之虞，願供擔保已補釋明之不足等
    語，業據其提出貸款契約書、客戶往來科目狀況查詢、催告
    函、現金卡交易明細資料查詢、相對人移送信保基金辦理「
    微型企業創業貸款」徵信暨授信報核表、晨旭有限公司公司
    登記資料、切結書、台北南陽郵局3858號存證信函及退回信
    封（均為影本）為釋明（見原法院卷第4至8頁，本院卷第15
    至27頁），抗告人對於上開證物之真正並不爭執，且自承其
    已收受96年8月30日之催告函並置之不理之事實。抗告人雖
    稱其並未欠息等語，惟相對人主張系爭借款已到期之理由並
    非抗告人欠息，而係因甲○○有現金卡債務逾期未清償，且
    其申貸前開借款所創立之晨旭有限公司已變更負責人，故與
    是否欠息無關。相對人既已提出證據釋明其請求及假扣押之
    原因，縱認其釋明尚有不足，相對人已陳明願供擔保，原法
    院定相當之擔保命相對人供擔保後得為假扣押，於法並無不
    合。抗告意旨指摘原裁定不當，聲明廢棄，為無理由，應予
    駁回。
五、裁定如主文。
中　　華　　民　　國　　96　　年　　12　　月　　11　　日
                    民事第十三庭
                        審判長法　官　黃嘉烈
　　　　　　　　　　　        法　官　許文章
　　　　　　　　　　　        法　官　高鳳仙
正本係照原本作成。
不得抗告。
中　　華　　民　　國　　96　　年　　12　　月　　17　　日
　　　　　　　　　　　　　　　書記官　黃慶霽
